臺灣臺中地方法院刑事判決　　　　　　　　　　　　九十三年度易字第二七九號
　　公　訴　人　台灣台中地方法院檢察署檢察官
　　被　　　告　丁○○
右列被告因竊盜等案件，經檢察官提起公訴（九十三年度偵字第一四六三０號、第一
五三四七號、第一六八九二號），被告於本院行準備程序時自白犯罪，經本院合議庭
裁定由受命法官行簡式審判程序，判決如左：
    主  文
丁○○幫助共同意圖為自己不法之所有，以詐術使人將本人之物交付，累犯，處有期
徒刑參月；又連續竊盜，累犯，處有期徒刑捌月，應執行有期徒刑拾月。
    事  實
一、丁○○曾於民國（下同）九十年六月二十一日因妨害兵役治罪條例案件及竊盜案
    件，經本院分別均判處有期徒刑七月，定應執行刑為有期徒刑一年，褫奪公權三
    年，並於九十年七月二十三日確定，再因贓物案件，經本院於九十年十一月二十
    三日判處有期徒刑三月確定，又因竊盜案件，經本院於九十一年五月六日判處有
    期徒刑六月確定，前開九十年十一月二十三日、九十一年五月六日確定之贓物、
    竊盜案件，經定應執行刑為有期徒刑八月，甫於九十二年三月二十五日執行完畢
    ，不知悔改，於下列時間為犯罪行為：
（一）、丁○○可預見不詳姓名年籍之人租用或購買他人之存摺、帳戶使用，將可能
        藉由取得之帳戶遂行財產上犯罪之目的，竟基於幫助他人詐欺取財之不確定
        故意，於九十三年五月間某日，在台中縣梧棲鎮「合家歡ＫＴＶ」附近，以
        新台幣（下同）三千元之代價，將其所有之台中港郵局帳戶００九四六一之
        一號之帳戶存摺、提款卡及開戶印鑑，出售予李筱琪（現由台灣台中地方法
        院檢察署偵辦中），並將帳戶提款密碼告知李筱琪。李筱琪於取得該帳戶存
        摺等物後，即將前開帳戶交由不詳姓名年籍之詐欺集團成員，供作指定受騙
        者匯款之用，以此方式幫助該詐欺集團之成員（均已成年）詐取財物。嗣該
        詐欺集團之成員，即基於共同意圖為自己不法所有之犯意聯絡，先在自由時
        報刊登「借貸綜合資訊」廣告招攬不特定人辦理貸款，並以0000000
        000號電話連絡，適戊○○因須資金周轉，乃打電話聯絡，由真實姓名不
        詳之自稱「許宏斌」之男子與戊○○接洽，嗣自稱「許宏斌」等人即佯稱須
        繳交文書處理費、律師費等為由，使戊○○陷於錯誤，於同年六月一日陸續
        匯款九千八百元、二萬元、一萬八千五百元、三萬元、三萬元，再於同月二
        日匯款八萬六千八百元至其指定之帳戶（其中同年六月一日十六時十八分許
        ，匯款三萬元至前開丁○○帳戶），再由該犯罪集團之成員將前開匯款領出
        ，而詐得財物，嗣戊○○發覺有異，始知受騙，並報警處理而查獲本案。
（二）、丁○○另意圖為自己不法之所有，並基於概括犯意，先於九十三年六月一日
        上午九時許，至台中縣清水鎮○○路十九號丙○○所經營之夜間無人居住之
        「發財爺」檳榔攤，以不詳之物體，打破該丙○○所有之檳榔攤之玻璃窗，
        足以生損害於丙○○，竊取丙○○所有之現金約一萬多元，香煙約七、八條
        、音響一台、手機一支，經警至現場採集指紋送內政部警政署刑事警察局比
        對結果與該局檔存丁○○指紋相符，始查悉上情。丁○○再於九十三年八月
        三十日凌晨四時許，在台中縣清水鎮○○路三六二巷六號租處前，侵入停放
        於該處之ＭＴ－九八二九號自用小貨車，竊取放置車內之甲○○所有之黑色
        霹靂腰包一只，內有現金六千百元及行車執照一張，得手後將該腰包及行車
        執照丟棄在租處後方，於九十三年八月三十日凌晨四時三十分許，在台中縣
        清水鎮○○路三六六號前為警查獲，並扣得現金四千四百元、行車執照一張
        。
二、案經台中縣警察局清水分局報請台灣台中地方法院檢察署檢察官偵查，並由丙○○於偵查中提出告訴後提起公訴。
    理  由
一、右揭事實業據被告丁○○坦承不諱，就犯罪事實一之（一）部分，復有前開帳戶
    交易明細表一份在卷可稽，且經被害人戊○○指訴綦詳；就犯罪事實一之（二）
    部分，核與被害人丙○○、甲○○指訴情節相符，並有現場圖一紙、照片二張、
    贓物責付保管單（具領人甲○○）、清水分局九十三年八月三十日扣押筆錄（含
    扣押物品目錄表）、和解書、內政部警政署刑事警察局九十三年六月十五日指紋
    鑑驗書、刑事案件證物採驗紀錄表、刑案現場測繪圖各一份在卷可憑，堪認被告
    自白與事實相符，本案事證明確，被告涉犯幫助詐欺及連續竊盜犯行均洵堪認定
    。
二、按刑法上之故意可分為直接故意與不確定故意（間接故意），所謂「不確定故意
    」，係指行為人對於構成犯罪之事實，預見其發生而其發生並不違背其本意者，
    刑法第十三條第二項定有明文。查金融帳戶之申請甚為簡易方便，被告係智識正
    常之成年人，有長期使用帳戶之經驗，對他人購買帳戶或承租帳戶之目的，自應
    有所懷疑，蓋如非供作犯罪出入之帳戶或其他不法目的，應無隱匿自己名義帳戶
    而拿走他人金融帳戶使用之必要；且邇來，利用報紙刊登廣告詐欺取財之犯罪類
    型層出不窮，該等犯罪，多數均係利用人頭帳戶作為出入帳戶，並經媒體廣為披
    載，被告對此應知之甚詳，足見被告丁○○有容任他人利用其帳戶犯詐欺取財罪
    之不確定故意，允無疑義。核被告丁○○犯罪事實一之（一）所為係犯刑法第三
    百三十九條第一項、第三十條第一項之幫助詐欺取財罪。被告係幫助他人為詐欺
    行為，依正犯之減輕之。核被告丁○○犯罪事實一之（二）前段所為係犯刑法第
    三百二十條第一項普通竊盜罪及同法第三百五十四條之毀損罪；後段所為係犯刑
    法第三百二十條第一項之竊盜罪。按刑法第三百二十一條第一項第二款之所謂「
    安全設備」係指具有隔絕防閑作用，並固定於土地上之建築物或工作物之安全設
    備，最高法院八十五年台非字第三一三號著有判決可參。至一般檳榔攤固有門窗
    ，並足以蔽風雨，惟檳榔攤乃係一臨時性而非密切附著於土地之物，既非住宅，
    亦非有人居住之建築物，是以檳榔攤之玻璃窗，難認係前開法條所謂之「安全設
    備」（台灣高等法院八十五年上易字第三四三七號著有判決可參），公訴人就犯
    罪事實一之（二）前段所為論以刑法第三百二十一條第一項第二款之罪，容有誤
    會，起訴法條應予變更。被告所犯前開犯罪事實一之（二）所示竊盜犯行，時間
    緊接，犯罪基本構成要件相同，顯係基於概括犯意反覆為之，為連續犯，依法論
    以刑法第三百二十條第一項之普通竊盜罪，並加重其刑。前開犯罪事實一之（二
    ）前段所犯二罪間有方法結果之牽連關係，應依牽連犯之例，從一重論以刑法第
    三百二十條第一項之竊盜罪。次查被告曾於九十年六月二十一日因妨害兵役治罪
    條例案件及竊盜案件，經本院分別均判處有期徒刑七月，定應執行刑為有期徒刑
    一年，褫奪公權三年，並於九十年七月二十三日確定，再因贓物案件，經本院於
    九十年十一月二十三日判處有期徒刑三月確定，又因竊盜案件，經本院於九十一
    年五月六日判處有期徒刑六月確定，前開九十年十一月二十三日、九十一年五月
    六日確定之贓物、竊盜案件，經定應執行刑為有期徒刑八月，甫於九十二年三月
    二十五日執行完畢，有台灣高等法院被告全國前案紀錄表一份在卷可憑，其於有
    期徒刑執行完畢後，五年之內再犯本件有期徒刑以上之罪，為累犯，依法均加重
    其刑，就犯罪事實一之（一）部分之刑之加減，先加後減；就犯罪事實一之（二
    ）部分遞加之。被告所犯前開詐欺及竊盜二罪，犯意各別，罪名亦殊，應分論併
    罰。爰審酌被告丁○○素行不良，本案犯罪動機、目的均係為了錢財、手段尚稱
    平和、已與被害人甲○○達成和解及犯後坦承犯行之態度等一切情狀，各量處如
    主文所示之刑，並定其應執行刑。
據上論斷，應依刑事訴訟法第二百七十三條之一第一項、第二百九十九條第一項前段
、第三百條，刑法第五十六條、第三百三十九條第一項、第三十條、第三百二十條第
一項、第三百五十四條、第五十五條、第四十七條、五十一條第五款，罰金罰鍰提高
標準條例第一條前段，判決如主文。
本案經檢察官乙○○到庭執行職務。
中      華      民      國      九十四      年    三    月    二十八    日
                                臺灣臺中地方法院刑事第九庭
                                        法  官  陳  如  玲
右正本證明與原本無異。
如不服本判決，應於送達後十日內向本院提出上訴狀 （須附繕本） ，上訴於台灣高等
法院台中分院。
                                        書記官
中      華      民      國      九十四      年    三    月    二十八    日
附錄論罪科刑法條
中華民國刑法第三百三十九條
 (普通詐欺罪)
意圖為自己或第三人不法之所有，以詐術使人將本人或第三人之物交付者
，處五年以下有期徒刑、拘役或科或併科一千元以下罰金。
以前項方法得財產上不法之利益或使第三人得之者，亦同。
前二項之未遂犯罰之。
中華民國刑法第三百二十條
 (普通竊盜罪、竊佔罪)
意圖為自己或第三人不法之所有，而竊取他人之動產者，為竊盜罪，處五
年以下有期徒刑、拘役或五百元以下罰金。
意圖為自己或第三人不法之利益，而竊佔他人之不動產者，依前項之規定
處斷。
前二項之未遂犯罰之。
